臺灣基隆地方法院刑事判決　
111年度交簡上字第36號
上訴人即被告  蔡聰傑



上列上訴人即被告因過失傷害案件，不服本院於中華民國111年5
月31日111年度基交簡字第192號第一審刑事簡易判決（起訴案號
：110年度偵字第6268號），提起上訴，本院管轄第二審之合議
庭判決如下：
    主  文
上訴駁回。
    事實及理由
一、本案經本院審理結果，認第一審簡易庭以上訴人即被告蔡聰
    傑所為，係犯刑法第284條前段之過失傷害罪，併審酌被告
    駕車上路，應小心謹慎以維自身及他人之安全，竟疏於注意
    ，肇致本件事故，使告訴人吳健賢受有多處挫傷之傷害，行
    為應予非難，暨衡酌被告坦承犯行，且已與告訴人達成和解
    ，並賠償其所受損害，堪認被告之犯後態度良好；復參以告
    訴人所受傷勢為左前胸挫傷、左腹挫傷、左膝挫傷，尚非屬
    重；暨衡酌被告之素行、高職肄業之自述程度、未婚之生活
    狀況等一切情狀，判處被告拘役10日，如易科罰金，以新臺
    幣1,000元折算1日，核其認事用法，均無違誤，量刑亦屬適
    當，應予維持，除補充「被告於本院合議庭審理時之自白」
    為證據外，其餘均引用原審簡易判決書所載之事實、證據及
    理由（如附件判決書所示）。
二、被告上訴意旨略以：和解條件全為告訴人所提出，已與告訴
    人達成和解並依約賠償10萬元，嗣後告訴人反悔認被告需另
    提供帳戶、個人資料以便其請領特別補償金，不願撤回告訴
    ，被告就本件事故已付出相當之代價，請就刑度部分再予審
    酌等語。
三、刑之量定，係實體法上賦予法院得為自由裁量之事項，倘其
    未有逾越法律所規定之範圍，或濫用其權限，即不得任意指
    摘為違法。再者科刑係以行為人之責任為基礎，而斟酌刑法
    第57條所列各款事項予以量定；即刑罰裁量首應以罪責原則
    為界限，再就一般預防及特別預防之目的考量，而在上開界
    限內，決定最後之宣告刑。查原審判決對被告科處上開刑度
    ，已詳述其量刑之審酌因素，既未逾越法律所規定之範圍，
    亦無明顯濫用權限悖離前開目的、失於允當之情形，宣告之
    刑與被告犯罪情節相衡，難謂有何過重或不當，尤其已特別
    交代慮及被告與告訴人達成和解並賠償損害乙節如前述，更
    況本案所犯之罪法定刑為「1年以下有期徒刑、拘役或10萬
    元以下罰金」，原審量處拘役10日已屬低度量刑，被告猶執
    前詞上訴，請求本院撤銷原判決並重新量處較輕之刑，經核
    為無理由，應予駁回。
據上論斷，應依刑事訴訟法第455條之1第1項、第3項、第368條
、第373條，判決如主文。
本案經檢察官黃佳權提起公訴，檢察官林秋田到庭執行職務。
中　　華　　民　　國　　111 　年　　9 　　月　　28　　日
                  刑事第二庭  審判長法  官  王福康
                                    法  官  李  岳
                                    法  官  鄭富容
以上正本證明與原本無異。
本件判決不得上訴。
中　　華　　民　　國　　111 　年　　9 　　月　　28　　日
                             書記官  耿珮瑄　　　　　　
附錄本案論罪科刑法條全文：
中華民國刑法第284條
因過失傷害人者，處1年以下有期徒刑、拘役或10萬元以下罰金
；致重傷者，處3年以下有期徒刑、拘役或30萬元以下罰金。
【附件判決書】：
臺灣基隆地方法院刑事簡易判決  
111年度基交簡字第192號
聲　請　人　臺灣基隆地方檢察署檢察官
被　　　告　蔡聰傑　男　(民國00年0月0日生)
　　　　　　　　　　身分證統一編號：Z000000000號
　　　　　　　　　　住○○市○○區○○路○○○村0號2樓
上列被告因過失傷害案件，經檢察官提起公訴（110年度偵字第6
268號），被告於本院準備程序時自白犯罪，本院認宜以簡易判
決處刑（原受理案號：111年度交易字第104號），爰不經通常審
判程序，逕以簡易判決處刑如下：
    主      文
蔡聰傑犯過失傷害罪，處拘役壹拾日，如易科罰金，以新臺幣壹
仟元折算壹日。
  事實及理由
一、本件犯罪事實、證據均引用如附件檢察官起訴書之記載。 
二、論罪科刑：
(一)核被告蔡聰傑所為，係犯刑法第284條前段之過失傷害罪。
(二)又被告於偵查犯罪機關未察覺其犯行前，主動向據報前往處
    理之員警表明為肇事人而自首犯罪接受裁判，此有道路交通
    事故肇事人自首情形紀錄表1紙在卷可按（參110年度偵字第
    6268號卷第29頁），被告所為合於自首要件，爰依刑法第62
    條前段規定減輕其刑。
(三)爰以行為人責任為基礎，審酌被告駕車上路，應小心謹慎以
    維自身及他人之安全，竟疏於注意，肇致本件事故，使告訴
    人吳健賢受有多處挫傷之傷害，行為應予非難，暨衡酌被告
    坦承犯行，且已與告訴人吳健賢達成和解，並賠償其所受損
    害（參同上偵卷第159頁和解書；本院111年度交易字第104
    號卷第69-72頁被告、告訴人之供述），堪認被告之犯後態
    度良好；復參以告訴人所受傷勢為左前胸挫傷、左腹挫傷、
    左膝挫傷，尚非屬重；暨衡酌被告之素行（參本院卷附臺灣
    高等法院被告前案紀錄表）、高職肄業之自述程度、未婚（
    參111年度交易字第104號卷第43頁個人戶籍資料）之生活狀
    況等一切情狀，量處如主文所示之刑，並諭知易科罰金之折
    算標準，以示懲儆。
三、依刑事訴訟法第449條第2項、第3項、第454條第2項，逕以
    簡易判決處刑如主文。
四、如不服本判決，得自收受送達之日起20日內，向本院提出上
    訴書狀，上訴於本院第二審合議庭。
五、本案經檢察官黃佳權提起公訴，檢察官林明志到庭執行職務
    ，本院改以簡易判決處刑。
中　　華　　民　　國　　111 　年　　5 　　月　　31　　日
                    基隆簡易庭法  官  周霙蘭
以上正本證明與原本無異。
如不服本判決，應於判決送達後20日內，向本院提出上訴書狀，
敘述上訴理由，上訴於本院合議庭，並按他造當事人之人數附具
繕本。　　　　　　　　　　
中　　華　　民　　國　　111 　年　　5 　　月　　31　　日
                              書記官  洪儀君
附錄論罪法條：
中華民國刑法第284條
因過失傷害人者，處1年以下有期徒刑、拘役或10萬元以下罰金
；致重傷者，處3年以下有期徒刑、拘役或30萬元以下罰金。
【附件】
臺灣基隆地方檢察署檢察官起訴書
                                     110年度偵字第6268號
　　被　　　告　蔡聰傑　男　39歲（民國00年0月0日生）
　　　　　　　　　　　　住○○市○○區○○路○○○村0號
                          2 樓
　　　　　　　　　　　　國民身分證統一編號：Z000000000號
上列被告因過失傷害案件，業經偵查終結，認應提起公訴，茲將
犯罪事實及證據並所犯法條分敘如下：
　　　　犯罪事實
一、蔡聰傑於民國110年7月15日22時許，騎乘車牌號碼000-000
    號普通重型機車，沿基隆市七堵區明德一路內側車道往光明
    路方向行駛，途經該路段221號前，本應注意在劃有分向限
    制線之路段，不得跨越分向限制線駛入對向車道，以避免發生
    危險，且依當時天候晴，夜間有照明，柏油路面乾燥、無缺
    陷、無障礙物，視距良好，並無不能注意之情事，竟疏未注
    意及此，貿然跨越分向限制線逆向駛入對向車道，適吳健賢
    駕駛車牌號碼000-0000號自用小客車沿對向內側車道亦駛至
    該處，兩車因而發生對撞，吳健賢因之受有左前胸挫傷、左
    腹挫傷、左膝挫傷等傷害。
二、案經吳健賢訴由基隆市警察局第三分局報告偵辦。
　　　　證據並所犯法條
一、證據清單及待證事實：
編號 證  據  名  稱 待  證  事  實 1 被告蔡聰傑之自白。 全部犯罪事實。 2 告訴人吳健賢之指訴。 同上。 3 長庚醫療財團法人基隆長庚紀念醫院診斷證明書1紙。 告訴人受有如犯罪事實欄所列傷害之事實。 4 道路交通事故現場圖、道路交通事故調查報告表㈠㈡、基隆市警察局道路交通事故談話紀錄表、現場照片各1份。 全部犯罪事實。 5 道路監視器照片、行車紀錄器翻拍照片各1份。 同上。 6 基隆市警察局道路交通事故初步分析研判表1份。 同上。 
二、核被告所為，係犯刑法第284條前段之過失傷害罪嫌。被告
    於肇事後，經警據報到場處理時，當場向警員承認其為肇事
    者，自首願接受裁判，有道路交通事故肇事人自首情形記錄
    表在卷可稽，符合自首要件，請依刑法第62條規定減輕其刑
    。
三、依刑事訴訟法第251條第1項提起公訴。
  　此　致
臺灣基隆地方法院
中　　華　　民　　國　 111　　年　　3 　　月　　16　　日
　　　　　　　　　　　　　　　檢　察　官  黃佳權
本件正本證明與原本無異
中　　華　　民　　國　 111　　年　　3 　　月　　30　　日
                              書  記  官  黎金桂
附錄本案所犯法條全文
中華民國刑法第284條
因過失傷害人者，處 1 年以下有期徒刑、拘役或 10 萬元以下
罰金；致重傷者，處 3 年以下有期徒刑、拘役或 30 萬元以下
罰金。